【裁判字號】    98,抗,577
【裁判日期】    981116
【裁判案由】    再審之訴
【裁判全文】
臺灣高等法院臺中分院民事裁定  98年度抗字第577號
抗  告  人
即再審原告  乙○○○
                        號
            癸○○
                        19弄.
            前列二人共同送達代.
                        號
相  對  人
即再審被告  壬○○○
            甲○○
            子○○○
            庚○○
            己○○
            丁○○
            辛○○
            戊○○○
上列抗告人與相對人等間再審之訴事件，對於民國98年9月18日
臺灣彰化地方法院98年度再字第4號裁定，提起抗告，本院裁定
如下：
    主  文
抗告駁回。
抗告訴訟費用由抗告人負擔。
    理  由
一、按提起民事再審之訴，應於30日之不變期間內為之，民事訴
    訟法第500條第1項定有明文。當事人以有同法第496條第1項
    第1款適用法規顯有錯誤之情形提起再審之訴，應認此項理
    由於裁判送達時當事人即可知悉，故計算是否逾30日之不變
    期間，應自裁判確定時起算，無同法第500條第2項但書再審
    理由知悉在後之適用，最高法院70年台再字第212號著有判
    例。次按，再審之訴不合法者，法院應以裁定駁回之，民事
    訴訟法第502條第1項亦定有明文。
二、查本件再審原告對原審96年度訴字第650號原確定判決（下
    簡稱原確定判決），提起再審之訴（即原審98年度再字第4
    號），經本院調閱原確定判決卷查悉，該判決書早於民國（
    下同）96年12月13日送達再審原告（查乙○○○部分係送達
    其被繼受人丙○○），此有送達證書附於該卷可稽。準此，
    自送達該判決之翌日起，並扣除在途期間4日，迄97年1月17
    日止，已屆滿30日之再審期間。乃再審原告遲至98年8月13
    日始以原確定判決適用法規顯有錯誤為再審理由，提起本件
    再審之訴，有再審訴狀及其上之日期戳在原審卷可按，其再
    審之訴，顯非合法，是原裁定駁回抗告人再審之聲請，於法
    並無不合。
三、抗告意旨雖謂：本件再審期間應自伊於98年7月17日收受最
    高行政法院駁回之裁定書起算（即98年度裁定字第1765號裁
    定書），故未逾30日之再審期間云云。然按原確定判決屬確
    定私權之民事判決，與行政爭訟之行政法院裁判，迥然不同
    ，自難將兩者法院裁判比附援引。是抗告意旨，顯有誤會。
四、本件事證已臻明確，兩造其餘攻擊或防禦方法及所提證據，
    均與本院心證之形成，不生影響，爰不一一再加以論述，併
    此明。
五、依民事訴訟法第四百九十五條之一、第四百四十九條第一項
    、第九十五條、第七十八條，裁定如主文。
中    華    民    國    98    年    11    月    16    日
          民事第七庭    審判長法  官  童 有 德
                              法  官  曾 謀 貴
                              法  官  陳 繼 先
以上正本係照原本作成。
再為抗告應以適用法規顯有錯誤為理由。
如提起再抗告者應於裁定送達後10日內向本院提出抗告理由狀（
須按照他造人數附具繕本）並繳納抗告裁判費新臺幣1,000元，
同時委任律師或具有律師資格之關係人為代理人。
                              書記官  陳 三 軫
中    華    民    國    98    年    11    月    16    日
                                                      Ｓ


司法院資訊處製作；財團法人民間司法改革基金會備份。
